Minutes et répertoires du notaire Jacques II CHARLES, 14 août 1635 - 29 mai 1640 (étude XVIII)
Archives nationales
- Minutes de Jacques II CHARLES, 5 avril 1590 - 14 avril 1652; MC/ET/XVIII/194 - MC/ET/XVIII/262
  - Minutes. 1637, juillet - décembre, juillet - décembre 1637; MC/ET/XVIII/251; registre
    - GUILLERNOT (Pierre), marchand libraire, demeurant rue Saint Jacques § Constitution de rente par Pierre GUILLERNOT et par Anne DESMOULINS, son épouse à Louis GODECHAL, chirurgien, 16 décembre 1637; MC/ET/XVIII/251; IX/C/IIII/XX/XII
      constitution de rente; Guillernot, Pierre
    - LIBRAIRE marchand GUILLEMOT (Pierre) demeurant rue Saint-Jacques § Constitution de rente, 16 décembre 1637; MC/ET/XVIII/251; IX/C/IIII/XX/XII
      constitution de rente; Guillemot, Pierre
    - LE VENNEUR (François) Abbé Comand/re/ de l'abbaye N.D. de Fontaine le Conte demeurant à Thillières, près Evreux logé à Paris rue des Poulies § Bail à ferme par François LE VENNEUR du Revenu temporel de l'abbaye N.D. de Fontaine-le-Comte à Antoine CHARBONNYER, représentant Samuel de GAY et Jacquette CHARAULT, son épouse, 17 décembre 1637; MC/ET/XVIII/251; IX/C/IIII/XX/XIIII
      bail; Le Venneur, François
    - RELIEUR de LIVRES et marchand LIBRAIRE PREVOST (Gilles) demeurant rue d'Ecosse § Contrat d'apprentissage avec Gilles PREVOST, 17 décembre 1637; MC/ET/XVIII/251; IX/C/IIII/XX/XVIII
      contrat d'apprentissage; Prévost, Gilles
    - PREVOST (Gilles) Relieur de livres et marchand libraire, demeurant rue d'Ecosse § Contrat d'apprentissage chez Gilles PREVOST de Charles PASSAVANT, pour cinq années et sans débours de part ni d'autre, 17 décembre 1637; MC/ET/XVIII/251; IX/C/IIII/XX/XVIII
    - PASSAVANT (Charles) natif de N.D. de Liesse, demeurant en l'hôpital de la Pitié § Contrat d'apprentissage de Charles PASSAVANT pour cinq années et sans débours de part ni d'autre avec Gilles PREVOST, Relieur de livres et marchand libraire, 17 décembre 1637; MC/ET/XVIII/251; IX/C/IIII/XX/XVIII
      contrat d'apprentissage; Passavant, Charles
    - GAY (Samuel de) habitant la ville de Poitiers § Bail à ferme à Samuel de GAY représenté par Antoine CHARBONNYER, du revenu temporel de l'abbaye N.D. de Fontaine le Comte par François LE VENNEUR, abbé Comand/re/ de cette abbaye, 17 décembre 1637; MC/ET/XVIII/251; IX/C/IIII/XX/XIIII
      bail; Gay, Samuel de
    - LIBRAIRE marchand et Relieur de livres PREVOST (Gilles) demeurant rue d'Ecosse § Contrat d'apprentissage, 17 décembre 1637; MC/ET/XVIII/251; IX/C/IIII/XX/XVIII
      contrat d'apprentissage; Prevost, Gilles
    - CHARBONNYER (Antoine) Secrétaire ordinaire de la Chambre du Roi, Greffier des Prestations de la chambre du Trésor du Palais, demeurant rue de Bièvre § Bail à ferme à Antoine CHARBONNYER comme Procureur de Samuel de GAY et son épouse Jacquette CHARAULT, du revenu temporel de l'abbaye N.D. de Fontaine le Comte par François LE VENNEUR, abbé comand/re/ de cette abbaye, 17 décembre 1637; MC/ET/XVIII/251; IX/C/IIII/XX/XIIII
      bail; Charbonnier, Antoine
    - CHARAULT (Jacquette) épouse de Samuel de GAY, demeurant à Poitiers § Bail à Jacquette CHARAULT et à son époux, du revenu temporel de l'abbaye N.D. de Fontaine-le-Comte par François LE VENNEUR, abbé Commad/re/ de cette abbaye, 17 décembre 1637; MC/ET/XVIII/251; IX/C/IIII/XX/XIIII
      bail; Charault, Jacquette
    - ABBAYE NOTRE DAME de FONTAINE-LE-COMTE Diocèse de Poitiers § Bail par François LE VENNEUR, abbé commendataire de l'ABBAYE NOTRE DAME de FONTAINE-LE-COMTE du revenu temporel de ladite abbaye, pour 9 années et moyennant 5 000 l.t. annuelles, à Antoine CHARBONNYER, Procureur de Samuel de GAY et Jacquette CHARAULT, son épouse, 17 décembre 1637; MC/ET/XVIII/251; IX/C/IIII/XX/XIIII
    - FRAMERY (Anne) d/te/ rue Saint-Jean de Latran § Contrat de mariage de Anne FRAMERY avec Jacques DUPUY, maître parcheminier, 20 décembre 1637; MC/ET/XVIII/251; M VI
      contrat de mariage; Framery, Anne
    - PARCHEMINIER maître DUPUY (Jacques) demeurant rue des Noyers § Contrat de mariage avec Anne FRAMERY, 20 décembre 1637; MC/ET/XVIII/251; MVI
      contrat de mariage; Dupuy, Jacques
    - PARCHEMINIER marchand DUPUY (François) § Contrat de Mariage de son fils Jacques, maître parcheminier, avec Anne FRAMERY, 20 décembre 1637; MC/ET/XVIII/251; M VI
      contrat de mariage; Dupuy, François
    - FAURE (R/d/ Père Charles) Général des Chanoines Réguliers de l'O. de Saint-Augustin en France, abbé Coadjuteur de Sainte-Geneviève, y demeurant § Ratification par R/d/ Père Charles FAURE de la démission de Claude DUBOYS, curé de l'église Saint-Pierre d'Auxerre, en faveur des religieux de l'O. de Saint-Augustin-en-France, 20 décembre 1637; MC/ET/XVIII/251; MIL IV
      Faure, R/d/ Père Charles
    - FAURE (R/d/ Père Charles) Général des chanoines Réguliers de l'O. de Saint-Augustin en France, abbé Coadjuteur de Sainte-Geneviève, y demeurant § Ratification par R/d/ Père Charles FAURE d'une rente créée par Edme AMYOT, doyen et chanoine en la Cathédrale Saint-Etienne d'Auxerre, en échange de sa démission de la cure de Saint-Loup-de-Ozy en faveur de Claude DU BOYS, 20 décembre 1637; MC/ET/XVIII/251; MIL et MLII
      échange; Faure, R/d/ Père Charles
    - LIBRAIRE marchand et relieur de livres FRAMERY (Louis) demeurant rue Saint-Jean de Latran § Contrat de Mariage de sa fille Anne avec Jacques DUPUY, maître parcheminier, 20 décembre 1637; MC/ET/XVIII/251; MVI
      contrat de mariage; Framery, Louis
    - LIBRAIRE marchand CRAMOISY (Sébastien) § Signature à un contrat de mariage, 20 décembre 1637; MC/ET/XVIII/251; MVI
      contrat de mariage; Cramoisy, Sébastien
    - LIBRAIRE marchand CRAMOISY (Gabriel) § Signature à un contrat de mariage, 20 décembre 1637; MC/ET/XVIII/251; M VI
      contrat de mariage; Cramoisy, Gabriel
    - FRAMERY (Louis) marchand libraire et Relieur de livres, demeurant rue Saint-Jean de Latran et Jeanne MESNAGE, son épouse § Signature par Louis FRAMERY au mariage de sa fille Anne avec Jacques DUPUX, 20 décembre 1637; MC/ET/XVIII/251; M VI
    - DUPUY (Jacques) maître parcheminier, demeurant rue des Noyers § Contrat de mariage de Jacques DUPUY avec Anne FRAMERY, 20 décembre 1637; MC/ET/XVIII/251; MVI
    - DUPUY (François) marchand parcheminier § Contrat de mariage de son fils Jacques, maître parcheminier, avec Anne FRAMERY, fille de Louis FRAMERY, marchand libraire et relieur de livres, 20 décembre 1637; MC/ET/XVIII/251; MVI
    - Contrat de mariage entre Jacques Dupuis, maître parcheminier, demeurant rue des Noyers, et Anne Frémery, fille de Louis Frémery, libraire et relieur de livres, et de Jeanne Ménage, demeurant rue Saint-Jean-de-Latran. Parmi les témoins de la fiancée figurent Claude Cocquet, maître joueur d'instruments, cousin à cause de sa femme, et Robert Ballard, imprimeur ordinaire de la musique du roi, ami., 20 décembre 1637; MC/ET/XVIII/251
      Documents du Minutier central concernant l'histoire de la musique (1600-1650), par Madeleine Jurgens, tome II [études XI à XX, 1900 actes], Paris, Archives nationales, 1974, p. 740 (instrument de recherche imprimé dématérialisé, certaines notices sont plus détaillées dans la version intégrale accessible en ligne par la rubrique 'Autres instruments de recherche', voir contexte dans le Plan d’orientation général - Notaires de Paris, guides thématiques du Minutier).
    - CRAMOISY (Sébastien) marchand libraire § Signature au mariage d'Anne FRAMERY et de Jacques DUPUY, maître parcheminier, 20 décembre 1637; MC/ET/XVIII/251; MVI
    - CRAMOISY (Gabriel) marchand libraire § Signature au contrat de mariage d'Anne FRAMERY avec Jacques DUPUY, maître parcheminier, 20 décembre 1637; MC/ET/XVIII/251; MVI
    - MARTIGNY (Marie de) veuve de Jean QUELLET, maître barbier-chirurgien d/te/ rue Mortellerie § Bail par Marie de MARTIGNY par une armée, du droit et privilège de tenir boutique de barbier chirurgien et de la location de ladite boutique et son installation à Cosme GENETZ, chirurgien, 21 décembre 1637; MC/ET/XVIII/251; M XIII
      bail; Martigny, Marie de
    - BRODEUR-CHASUBLIER COMPAGNON (Louis) demeurant Gde Rue du fbg Saint-Victor § Mise en apprentissage de son fils chez un pâtissier, 21 décembre 1637; MC/ET/XVIII/251; M/XVIII
      contrat d'apprentissage; Compagnon, Louis
    - QUELLET (Jean) maître barbier-chirurgien, demeurant rue Mortellerie § Bail de son privilège et de sa boutique par Marie de MARTIGNY, sa veuve à Cosme GENEST, chirurgien, 21 décembre 1637; MC/ET/XVIII/251; M XIII
      bail; Quellet, Jean
    - COMPAGNON (Louis) Brodeur-chasublier, demeurant Gde rue du fbg Saint-Victor § Mise en apprentissage par. .. de son fils Pierre avec un pâtissier, 21 décembre 1637; MC/ET/XVIII/251; M; XVIII
    - CHIRURGIEN GENEST (Côrne) + demeurant au Carrefour Sainte-Geneviève § Bail du privilège et de location de la boutique de Jean QUELLET, maître barbier-chirurgien, par Marie de MARTIGNY, sa veuve, 21 décembre 1637; MC/ET/XVIII/251; M XIII
      bail; Genest, Côme
    - GENEST (Cosme) chirurgien, demeurant carrefour Sainte-Geneviève § Bail à Cosme GENEST du privilège de tenir boutique de barbier-chirurgien et de la location de ladite boutique par Marie de MARTIGNY, veuve de Jean QUELLET, maître barbier-chirurgien, 21 décembre 1637; MC/ET/XVIII/251; M XIII
      bail; Genest, Cosme
    - BARBIER-CHIRURGIEN Privilège et boutique de § Bail du privilège et boutique de BARBIER-CHIRURGIEN par Marie de MARTIGNY, veuve de Jean QUELLET, maître chirurgien, demeurant rue Mortellerie à Cosme GENEST, chirurgien, moyennant la source de 100 l.ts. et le paiement du loyer par ledit preneur, 21 décembre 1637; MC/ET/XVIII/251; fol. MXIII
    - Transport de rente à Philippe Périer, notaire au Châtelet, demeurant place Maubert, par Nicolas Guenée, chapelain du collège de Beauvais., 22 décembre 1637; MC/ET/XVIII/251
      Date de création de la notice: 2006
      transport de droits; Beauvais (Oise); Maubert (place); Guenée, Nicolas; Périer, Philippe (15..-1644); notaire
    - CHARBONNYER (Antoine) Secrétaire ordinaire de la Chambre du Roi, Greffier des Prestations de la chambre du Trésor, demeurant rue de Bièvre § Quittance par Antoine CHARBONNYER comme Procureur de Paul et Hugues de FIESQUE, héritiers de Louis AUBRY du MESNIL, à Elizabeth AUBRY, Exécutrice Testamentaire de ce dernier., 22 décembre 1637; MC/ET/XVIII/251; M XXVI
    - GUENÉE (Nicolas) Chapelain du Collège de Dormans, dit de BEAUVAIS, ( ?) en l'Université de Paris, y demeurant § Transport de rente par Nicolas GUENNEE à Philippe PERIER, notaire au Châtelet de Paris, 22 décembre 1637; MC/ET/XVIII/251; M XXIIII
      transport de droits; Guenée, Nicolas
    - AUBRY (Louis) + Ecuyer, sr du Mesnil § Quittance à Elizabeth AUBRY, Exécutrice testamentaire et héritière pair 1/3 de Louis AUBRY par Antoine CHARBONNYER, Procureur de Paul et Hugues de FIESQUE, co-héritiers, 22 décembre 1637; MC/ET/XVIII/251; fol. MXXVI
      quittance; Aubry, Louis
    - AUBRY (Elizabeth) veuve de Jean DUPLESSIS, sr de MARCY, Exécutrice testamentaire de Louis AUBRY du MESNIL § Quittance à Elizabeth AUBRY par Antoine CHARBONNYER, Procureur de Paul et Hugues de FIESQUE, co-héritiers avec Elizabeth AUBRY, 22 décembre 1637; MC/ET/XVIII/251; fol. MXXVI
      quittance; Aubry, Elisabeth
    - DESJARDINS (Louis) maître tisserand en toile, demeurant rue Gracieuse § Inventaire à la requête de Louis DESJARDINS de tous ses biens, meubles, ustanciles, vêtements, titres et papiers., 24 décembre 1637; MC/ET/XVIII/251; 6 folios; MXLIII
      inventaire; Desjardins, Louis
    - CHARCUTERIE § Inventaire après le décès de Jean GAMBARD, maître charcutier, demeurant rue de Lourcine; A la requête de Jeanne GAMMARD, sa veuve., 24 décembre 1637; MC/ET/XVIII/251; 4 folios; M XL
    - GAMMARD (Jeanne) veuve de Jean GAMBARD, demeurant rue de Lourcine § Inventaire à la requête de Jeanne GAMMARD après le décès de son époux, maître charcutier. Inventaire de la charcuterie., 24 décembre 1637; MC/ET/XVIII/251; MXL; 4 folios
      inventaire; Gammard, Jeanne
    - GAMBARD (Jean) maître charcutier, demeurant rue de Lourcine § Inventaire après le décès de Jean GAMBARD à la requête de Jeanne GAMMARD, sa veuve. Inventaire de la charcuterie., 24 décembre 1637; MC/ET/XVIII/251; 4 folios; M XL
      inventaire; Gambard, Jean
    - DESJARDINS (Louis) maître tisserand en toile, demeurant rue Gracieuse § Contrat de mariage entre Louis DESJARDINS et Jeanne GAMMARD, 27 décembre 1637; MC/ET/XVIII/251; MLII
      contrat de mariage; Desjardins, Louis
    - GAMMARD (Jeanne) d/te/ rue de Lourcine § Contrat de mariage entre Jeanne GAMMARD et Louis DESJARDINS, maître tisserand en toile, 27 décembre 1637; MC/ET/XVIII/251; M LII
      contrat de mariage; Gammard, Jeanne
    - CARRIER Compagnon DAVID (Nicolas) demeurant fbg Saint Jacques § Marché pour l'extraction des pierres d'une carrière appartenant au Prieuré de Saint-Julien-Le-Pauvre, 28 décembre 1637; MC/ET/XVIII/251; MLX
      marché; David, Nicolas
    - SAINT-JULIEN-LE-PAUVRE Prieuré de § Marché pour l'extraction des pierres dans la carrière du. .., entre Pierre PAPEAU, marchand carrier, et Nicolas BROSIN, d'une part et Jean LAISNÉ et Nicolas DAVID, Compagnons carriers, 28 décembre 1637; MC/ET/XVIII/251; MLX
      marché; PApeau, Pierre; Brosinb, Nicolas; Laisné, Jean; David, Nicolas
    - MAÇON LETELLIER Barthélémy demeurant au faubourg Saint-Germain § Présence à un contrat d'apprentissage chez Jean HENAULT, maître imprimeur et marchand libraire, 28 décembre 1637; MC/ET/XVIII/251; M LVI
      contrat d'apprentissage; Letellier, Barthélémy
    - LAISNÉ (Jean) Comp/n/ Carrier, demeurant rue de Lourcine § Marché par... et par Nicolas DAVID, aussi Comp/n/ carrier, avec Nicolas BROSIN et Pierre PAPEAU, pour l'extraction des pierres de la Carrière appartenante au Prieuré de Saint-Julien-le-Pauvre, 28 décembre 1637; MC/ET/XVIII/251; M LX
      marché; Laisné, Jean
    - CARRIÈRES (Marché de) § Entre Pierre PAPEAU, marchand carrier et Nicolas BROSIN avec Jean LAISNE et Nicolas DAVID, Coup/ns/ carriers pour l'extraction des pierres d'une carrière appartenant au Prieuré de Saint-Julien-Le-Pauvre, 28 décembre 1637; MC/ET/XVIII/251; M LX
      Papeau, Pierre
    - MAÇON compagnon BOUTET Nicolas § Signature à un contrat de mariage, 28 décembre 1637; MC/ET/XVIII/251; MLIIII
      contrat de mariage; Boutet, Nicolas
    - BOUTET (Nicolas) Comp/n/ maçon § Signature au contrat de mariage de sa soeur Marguerite avec Georges BROUET, Comp/n/ chapelier, 28 décembre 1637; MC/ET/XVIII/251; MLIIII
    - RONDET (Laurent) ex-apprenti de François PROUST, maître imprimeur et marchand libraire, demeurant rue de la Boucherie § Contrat d'apprentissage de Laurent RONDET avec Jean HENAULT, maître imprimeur et marchand libraire, afin de parachever le temps d'apprentissage à courir, 28 décembre 1637; MC/ET/XVIII/251; MLVI
      contrat d'apprentissage; Rondet, Laurent
    - PROUST (François) maître imprimeur et marchand libraire, demeurant rue de la Boucherie § Contrat pour parachever une apprentissage commencé chez François PROUST par Laurent RONDET, qui s'engage avec Jean HENAULT, maître imprimeur et marchand libraire, 28 décembre 1637; MC/ET/XVIII/251; M LVI
      contrat d'apprentissage; Proust, François
    - LE TELLIER (Barthélemy) maçon, demeurant au fbg Saint-Germain § Présence de .. à un contrat pour parachever un apprentissage chez Jean HENAULT, maître imprimeur et marchand libraire, 28 décembre 1637; MC/ET/XVIII/251; M LVI
      contrat d'apprentissage; Le Tellier, Barthélemy
    - PAPEAU (Pierre) marchand carrier, demeurant rue de Lourcine § Marché par. .. et par Nicolas BROSIN avec Nicolas DAVID et Jean LAISNÉ, Comp/ns/ carriers, pour l'extraction des pierres d'une carrière appartenant au Pr/e/ de Saint-Julien-Le-Pauvre, 28 décembre 1637; MC/ET/XVIII/251; M/LX
      marché; Papeau, Pierre
    - DAVID (Nicolas) comp/n/ carrier, demeurant fbg Saint Jacques § Marché par Nicolas DAVID et par jean LAISNÉ, aussi Comp/n/ carrier, avec Nicolas BROSIN et Pierre PAPEAU, pour l'extraction des pierres de la Carrière SAINT-JULIEN-LE-PAUVRE, appartenante audit Prieuré, 28 décembre 1637; MC/ET/XVIII/251; M LX
    - HENAULT (Jean) maître imprimeur et marchand libraire, demeurant rue Cloppin § Contrat pour parachever un apprentissage chez Jean HENAULT de Laurent RONDET, ex-apprenti de François PROUST, marchand libraire et maître imprimeur, 28 décembre 1637; MC/ET/XVIII/251; MLVI
      contrat d'apprentissage; Henault, Jean
    - BROUET (Georges) Campagne chappelier, demeurant rue Mouffetard § Contrat de mariage entre Georges BROUET et Marguerite BOUTET, 28 décembre 1637; MC/ET/XVIII/251; MLIIII
      contrat de mariage; Brouet, Georges
    - BOISSIERE (Antoine) maître cartonnier, demeurant rue d'Ecosse § Reconnaissance de dette par Antoine BOISSIERE à Nicolas LE LIEURT, pour un prêt de 284 l.ts., 28 décembre 1637; MC/ET/XVIII/251; MLVIII
      reconnaissance; Boissière, Antoine
    - BROSIN (Nicolas) maître Cordonnier, demeurant rue de Lourcine § Marché par Nicolas BROSIN et par Pierre PAPEAU, marchand carrier avec Nicolas DAVID et Jean LAISNÈ, Camp/ns/ carriers pour l'extraction des pierres d'une carrière appartenant au Pr/re/ de Saint-Julien-Le-Paune, 28 décembre 1637; MC/ET/XVIII/251; M LX
      marché; Brosin, Nicolas
    - LIBRAIRE marchand et maître imprimeur PROUST (François) demeurant rue de la boucherie § Contrat par parachever un apprentissage commencé chez François PROUST, 28 décembre 1637; MC/ET/XVIII/251; M LVI
    - LE LIEURT (Nicolas) Comp/n/ Jardinier, demeurant rue Mouffetard § Reconnaissance de dette à Nicolas LE LIEURT par Jacques FEUSTEAU, en tant que tuteur de la mineure Marie COEURET, et Antoine BOISSIER, maître cartonnier, par un prêt de 284 LTZ, 28 décembre 1637; MC/ET/XVIII/251; M LVIII
      reconnaissance; Le Lieurt, Nicolas
    - LIBRAIRE marchand et maître imprimeur HENAULT (Jean) demeurant rue Clopin § Contrat d'achèvement d'un apprentissage, 28 décembre 1637; MC/ET/XVIII/251; MLVI
    - IMPRIMEUR maître et marchand libraire Hénault (Jean) demeurant rue Cloppin § Contrat d'achèvement d'un apprentissage, 28 décembre 1637; MC/ET/XVIII/251; M/LVI
      contrat d'apprentissage; Hénault, Jean
    - BOUTET (Marguerite) d/te/ rue Michel-le-Comte § Contrat de mariage entre Marguerite BOUTET et Georges BROUET, Camp/n/ chapelier, 28 décembre 1637; MC/ET/XVIII/251; M LIIII
      contrat de mariage; Boutet, Marguerite
    - IMPRIMEUR maître et marchand libraire PROUST (François) demeurant rue de la boucherie § Cessation d'IMPRIMEUR; Contrat d'apprentissage commencé chez François PROUST, 28 décembre 1637; MC/ET/XVIII/251; MLVI
    - COEURET (Marie) fille mineure de Guillaume COEURET, maître cartonnier et Magdelaine MARCHANDEAU, son épouse, tous deux décédés § Reconnaissance de dette au nom de Marie COEURET par son tuteur Jacques FEUSTEAU, Ccompagnon Imprimeur, à Nicolas LE LIEURT, pour un prêt de 284 l.ts., 28 décembre 1637; MC/ET/XVIII/251; M LVIII
      reconnaissance; Coeuret, Marie
    - IMPRIMEUR Compagnon FEUSTEAU (Jacques) demeurant rue et Montagne Sainte-Geneviève § Reconnaissance de dette, 28 décembre 1637; MC/ET/XVIII/251; M LVIII
      reconnaissance; Feusteau, Jacques
    - CARRIER compagnon LAISNÉ (Jean) demeurant rue de Lourcine § Marché pour l'extraction des pierres d'une carrière appartenant au Prieuré de Saint-Julien-Le-Pauvre, 28 décembre 1637; MC/ET/XVIII/251; M/LX
    - HAMEL (Claude)+ marchand mégissier et bourgeois de Paris demeurant rue sans Chef, fbg Saint-Marcel § Testament et Codicille d'Anne PARMENTIER, sa veuve, 29 décembre 1637 - 4 novembre 1645; MC/ET/XVIII/251; M LXVI
      testament; Hamel, Claude
    - PARMENTIER (Anne) veuve de Claude HAMEL, d/te/ rue Sans-Chef § Testament d'Anne PARMENTIER; Codicille en date du 4 novembre 1645, 29 décembre 1637; MC/ET/XVIII/251; MLXVI
      testament; Parmentier, Anne
    - BRIÇONNET (Alexandre) chevalier, sieur de GLATIGNY, conseiller et maître d'Hôtel Ord./re/ du roi. § Inventaire à la requête d'Alexandre BRIÇONNET représenté par Louis TURPIN, procureur au Châtelet de Paris, et des autres héritiers, après le décès de François BRIÇONNET de GLATIGNY, son père; Tapisseries Inventaire non terminé, 30 décembre 1637; MC/ET/XVIII/251; M LXVIII; 5 folios
      inventaire; Briçonnet, Alexandre
    - TURPIN (Louis) Procureur au Ch/t/ de Paris, demeurant rue de Bièvre § Inventaire après le décès de François BRICONNET de GLATIGNY, à la requête de Alexandre BRICONNET, représenté par Louis TURPIN et des autres héritiers, 30 décembre 1637; MC/ET/XVIII/251; MLXVIII
      inventaire; Turpin, Louis
    - TENON (Antoine de) baron de la GUIERCHE, conseiller du Roi en ses Conseils d'Etat, Prince et Intendant de la justice en Nivernais, époux de Marguerite BRIÇONNET, demeurant rue de la Harpe § Inventaire à la requête de Antoine de TENON et de son épouse après le décès de François BRIÇONNET de GLATIGNY, son beau-père.; Tapisseries. Inventaire non terminé, 30 décembre 1637; MC/ET/XVIII/251; fol. MLXVIII; 5 folios.
      inventaire; Tenon, Antoine de
    - GERMAIN (avocat en Parlement) demeurant sur le quai de la Tournelle § Inventaire après le décès de François BRIÇONNET de GLATIGNY, à la requête de Catherine BRIÇONNET et son époux Adrien du DRAC, représentés par avocat en Parlement GERMAIN et des autres héritiers, 30 décembre 1637; MC/ET/XVIII/251; M LX VIII
      inventaire; Germain, avocat en Parlement
    - DRAC (Adrien du) Chevalier, baron d'Armeroult, gouverneur pour le roi des villes et ch/x/ d'Anevilliers-en-Luxembourg époux de Catherine BRIÇONNET § Inventaire à la requête de Adrien du DRAC et de son épouse, représentés par maître GERMAIN, avocat au Parlement après le décès de François BRIÇONNET de GLATIGNY, son beau-père; Inventaire non terminé, 30 décembre 1637; MC/ET/XVIII/251; 5 folios; M/LX/VIII
      inventaire; Drac, Adrien du
    - BRIÇONNET (Marguerite) épouse d'Antoine de TENON, baron de la GUIERCHE d/te/ rue de la Harpe § Inventaire à la requête de Marguerite BRICONNET et de son époux après le décès de François BRICONNET de GLATIGNY, son père; Tapisseries. Inventaire non terminé, 30 décembre 1637; MC/ET/XVIII/251; 5 folios; M LX VIII
      inventaire; Briçonnet, Marguerite
    - BRIÇONNET (François) sieur de GLATIGNY et BEAULIEU, conseiller du roi en ses Conseils, demeurant rue de la Harpe § Inventaire après le décès de François BRICONNET à la requête de Marguerite BRICONNET, sa fille et Antoine de CHENON, son épouse Catherine BRICONNET, sa fille et Adrien du DRAC, son époux Alexandre BRICONNET, son fils et ses autres héritiers, représentés par Pierre BORRÉ. Tapisseries. Inventaire non terminé, 30 décembre 1637; MC/ET/XVIII/251; 5 folios; M LXVIII
      inventaire; Briçonnet, François
    - BRIÇONNET (Catherine) épouse d'Adrien du DRAC, Gouverneur d'Auvilliers en Luxembourg § Inventaire à la requête de Catherine BRIÇONNET et de son époux, représentés par maître GERMAIN, avocat en Parlement après le décès de François BRIÇONNET de GLATIGNY, son frère; Tapisseries. Inventaire non terminé, 30 décembre 1637; MC/ET/XVIII/251; M LX VIII; 5.folios
      inventaire; Briçonnet, Catherine
  - Minutes. 1638, janvier - juin, janvier - juin 1638; MC/ET/XVIII/252
    - BRESME (Catherine) demeurant rue du Colombier § Contrat de mariage entre Catherine BRESME et Robert RAUSSIGNON, domestique de la présidente Bailly, demeurant rue Gît-le-Coeur, 22 mai 1628; MC/ET/XVIII/252; VI/C/LXIX
      contrat de mariage; Bresme, Catherine
    - DELACOURT (Charles) Procureur en Par/t/, demeurant rue Sainte-Geneviève § Bail à Charles DELACOURT par les chapelains et grands boursiers du COLLÈGE de LAON, 29 mai 1632; MC/ET/XVIII/252; 742
      bail; Delacourt, Charles
    - BAVILLE (Richard) natif d'Avignon § Contrat d'apprentissage de Richard BAVILLE avec Antoine COULON, marchand libraire, pour cinq ans et sans débris de part ni d'autre, 30 mai 1632; MC/ET/XVIII/252; 750
      contrat d'apprentissage; Baville, Richard